臺灣高等法院民事判決　九十一年度上易字第三○九號
　　　上　訴　人　甲○○
　　　被　上訴人　乙○○
右當事人間請求履行契約事件，上訴人對於中華民國九十一年二月二十日臺灣板橋地
方法院九十年度訴字第一六六二號第一審判決提起上訴，本院判決如左：
　　　主　　　文
原判決關於命上訴人給付超過新台幣萬元及附表所示利息部分，及該部分假執行之
宣告，暨訴訟費用之裁判均廢棄。
右開廢棄部分，被上訴人在第一審之訴及其假執行之聲請均駁回。
其餘上訴駁回。
第一、二審訴訟費用由上訴人負擔百分之三，餘由被上訴人負擔。
　　　事實及理由
一、被上訴人主張：上訴人與被上訴人之配偶林淑芬有曖昧關係，被上訴人於民國（
　　下同）九十年七月十七日凌晨在家中電腦電子郵件內發現林淑芬與上訴人有不正
　　當通訊往來，內容有曖昧關係，林淑芬亦承認與上訴人發生曖昧關係，經林淑芬
　　大嫂通知上訴人至被上訴人台北縣新莊市○○街五二巷八號二樓之二協調，當場
　　有兩造及各自配偶、證人陳瑞東、兩造之父母、林淑芬之大哥大嫂在場，上訴人
　　坦承與林淑芬有曖昧關係，表示與林淑芬不會繼續往來，並願賠償被上訴人新台
　　幣（下同）一百萬元，兩造成立和解契約，先位訴訟標的請求上訴人履行和解契
　　約，給付被上訴人一百萬元及法定利息；如認兩造間未成立和解契約，上訴人為
　　己私慾意圖使林淑芬脫離家庭，於九十年五月二十八日約林淑芬共進午餐，並發
　　生接吻情事，九十年六月十一日開車出遊，在車上親吻擁抱，並撫摸林淑芬身體
　　，上訴人多次約林淑芬外出遊玩，致林淑芬經上訴人引誘對被上訴人感情冷淡，
　　不願與被上訴人共同生活，丟下二名幼小子女離家出走，上訴人破壞被上訴人之
　　家庭，自屬以背於善良風俗之方法，加損害於被上訴人，被上訴人備位訴訟標的
　　依侵權行為之法律關係，請求上訴人賠償一百萬元及法定利息等語。並聲明：駁
　　回上訴人之上訴。
二、上訴人則以：被上訴人與其妻林淑芬本即感情不洽，被上訴人因案入獄服刑，出
    獄後復外遇，長期漠視林淑芬之存在，更積欠債務由林淑芬代償，上訴人與林淑
    芬係同事，常傾聽林淑芬述說心事，並無任何不法情事，九十年七月十七日上訴
    人接獲被上訴人電話，要求上訴人前往其住處處理，否則即找人至上訴人家中算
    帳，上訴人為顧及家人安全始前往，並向被上訴人表示如被上訴人不諒解上訴人
    與林淑芬間之友情，上訴人亦同意不再與林淑芬來往，然被上訴人一再阻止上訴
    人發言，並要求二百萬元賠償，否則只有私了，上訴人不願接受以金錢解決，嗣
    被上訴人改口要求上訴人以一百萬元和解，上訴人仍未接受，惟因上訴人之配偶
    感到身體無法承受，似要昏倒，上訴人為顧及配偶之身體狀況，始表示對被上訴
    人所提之和解方案將予考慮隨即離去，兩造並未成立和解契約。且林淑芬所書之
    自白書與事實相去甚遠，證人陳瑞東係事後始到場，對現場情況未完全知悉，其
    證言不足為不利上訴人之認定。即令兩造當天確實成立和解契約，亦係上訴人於
    被上訴人之脅迫下所為之意思表示，上訴人茲依民法第九十二條第一項本文之規
    定，以九十年十月十七日答辯二狀之送達，向被上訴人為撤銷之意思表示。又上
    訴人係林淑芬遭遇婚姻不幸之情形下，基於同情予以安慰及傾聽，不能謂係侵害
    被上訴人基於配偶關係之身分法益而情節重大，被上訴人自不得依侵權行為請求
    上訴人賠償。縱上訴人應負賠償責任，考量被上訴人受害之情形及上訴人之經濟
    狀況，被上訴人求判命上訴人給付一百萬元之賠償金，實屬過高等語，資為抗辯
    。並聲明：(一)原判決廢棄。(二)駁回被上訴人在第一審之訴及假執行之聲請。
三、兩造不爭之事實：被上訴人主張其於九十年七月十七日凌晨在家中電腦電子郵件
    信箱內發現其妻林淑芬與上訴人有不當通訊往來，內容曖昧等情，並提出電子郵
    件影本二十六件為證，上訴人當庭自認：「信件的內容大部分是我寫的」（見原
    審卷第七五頁）、「除了二○○一年七月十日那封信最下面一段不確定是我自己
    寫的，其他都是我寫的」（見原審卷第七六頁）。
四、按被上訴人以單一之聲明主張數項訴訟標的而就各該訴訟標的定有先後請求裁判
    之順序，於先位訴訟標的有理由時，即不請求就備位訴訟標的為裁判者，與預備
    訴之合併須先位訴之聲明與備位訴之聲明，相互排斥而不相容者，尚屬有間，學
    說上稱為類似的預備訴之合併（最高法院八十二年度臺上字第一四二九號判決參
    照）。而基於民事訴訟制度之處分權主義，當事人訴之聲明及訴訟標的乃屬處分
    權主義之範疇，故基於當事人於民事訴訟程序中之處分權，自應承認此種客觀之
    訴之合併形態。本件被上訴人起訴請求上訴人應給付被上訴人一百萬元及自起訴
    狀繕本送達翌日起至清償日止，按週年利率百分之五計算之利息，其先位訴訟標
    的係請求上訴人履行和解契約，備位訴訟標的則係請求上訴人侵權行為損害賠償
    ，其係以單一之聲明主張二項訴訟標的，且就該二項訴訟標的定有先後請求裁判
    之順序，於先位訴訟標的有理由時，即不請求就備位訴訟標的為裁判，係屬類似
    的預備訴之合併，其訴之合併應屬合法，合先敘明。
五、按稱和解者，謂當事人約定，互相讓步，以終止爭執或防止爭執發生之契約；和
    解有使當事人所拋棄之權利消滅及使當事人取得和解契約所訂明權利之效力，民
    法第七百三十六條、第七百三十七條定有明文。而和解既由兩造互相讓步而成立
    ，和解之後任何一方所受之不利益均屬其讓步之結果，不能據為撤銷之理由（最
    高法院十九年上字第一九六四號判例參照），且和解契約並非要式行為，自不以
    書面為必要，僅須兩造就和解內容之意思表示一致，其和解契約即屬成立，事後
    自不得以未書立書面之和解契約為由，主張和解契約並未成立。
六、被上訴人主張上訴人與被上訴人之配偶林淑芬有曖昧關係，經被上訴人於九十年
    七月十七日凌晨在家中電腦電子郵件信箱內發現林淑芬與上訴人有不當通訊往來
    ，內容曖昧，經質問林淑芬，其承認與上訴人有曖昧關係，經林淑芬大嫂通知上
    訴人至被上訴人住處協調，上訴人坦承與林淑芬有曖昧關係，表示不會與林淑芬
    繼續往來，並願賠償被上訴人一百萬元，兩造成立和解契約之事實，業據被上訴
    人提出林淑芬九十年七月十八日自白書影本一件、證明書影本一件、電子郵件影
    本二十六紙為證，自堪採信為真實。
七、上訴人固抗辯：九十年七月十八日兩造在被上訴人住處並無成立和解契約之意思
    表示合致等語，惟查證人即上訴人前主管陳瑞東於原審審理時證稱：「我是被上
    訴人的太太的大嫂打電話給我，請我過去，說上訴人已經被叫到被上訴人家，說
    被上訴人有在家裡的電腦中看到上訴人與被上訴人的太太聯絡的信件，內容我不
    是很清楚，但是被上訴人說有出事，請我過去，說內容比較曖昧：：：我上午十
    一點多到場後，上訴人及上訴人的太太都在場，被上訴人還有被上訴人的父母，
    還有林淑芬與林淑芬的大哥大嫂與父親在場，林淑芬是我公司的職員，上訴人之
    前是公司職員，上訴人那時已經離職，他們用電腦信件聯絡時上訴人與林淑芬都
    在公司任職，我到場時他們談到一半，已經談到賠償的問題，他們互相在爭執，
    我本人沒有聽到上訴人與林淑芬交往的事情，我有聽林淑芬的大嫂轉述上訴人有
    承認有親吻，但是我本人沒有聽到。我到場時被上訴人在請上訴人要賠償精神及
    名譽上的損失，上訴人不願意，被上訴人原來要一百五十萬，我居中協調，後來
    被上訴人有提到一百萬，上訴人有說好，被上訴人有提出說如果沒有能力要先付
    多少錢，後續再用本票。上訴人之前說沒有能力，銀行本票也申請不出來，所以
    沒有答應這樣的條件，一直都是被上訴人請求，上訴人沒有說好一百萬，最後要
    走的時候上訴人是有答應一百萬元，但是是不是他自己願意的我不知道。我有聽
    到上訴人說被上訴人口氣很不好，如果不好好解決要叫他們看著辦，後果自行負
    責。實際有沒有威脅的內容我沒有聽到，我到時上訴人太太很傷心，有一點體力
    不支的樣子，上訴人有一直扶著她，上訴人是不是因為太太體力不支才答應我不
    知道，上訴人事後是有這樣講。當初照理講應該要寫書面，我是站在協調的立場
    ，沒有要求寫書面的原因就要問被上訴人。上訴人在離開前有一段時間是上訴人
    與他太太還有他大嫂及我單獨在房間談，但是上訴人答應賠償一百萬元並不是在
    房間答應而是在外面。上訴人沒有在房間內答應賠償一百萬元，也沒有要我轉達
    答應賠償一百萬元，林淑芬的大嫂希望趕快把事情緩和下來，一百萬元這幾個字
    一直是被上訴人講的，但是上訴人扶著他太太離開時才低著頭說好。上訴人在當
    場一直都不願意，他後來走時說好是不是真的願意我不知道，是上訴人否認有曖
    昧的行為，提出來一百萬元的人是被上訴人，上訴人說好應該就是答應被上訴人
    提出來的數額。：：：我的認知上訴人是有答應要賠償一百萬元，但是心理上是
    不是真的願意我不知道」等語（見原審卷第七三頁至第七四頁），且證人陳瑞東
    係上訴人及林淑芬之公司同事，與上訴人並無怨隙，亦無偏頗任一造之必要，其
    所言與事實相符，足堪信為真實。而依陳瑞東所述，九十年七月十八日當天上訴
    人本不願與被上訴人和解，被上訴人原要求一百五十萬元賠償，並要求先付一部
    分，經上訴人表示沒能力，且請不出銀行本票，被上訴人始讓步改要求一百萬元
    ，上訴人與其妻離去時上訴人始答應一百萬元，綜觀前開證據，足證兩造確係就
    本件糾紛互相讓步而達成和解，上訴人確實允諾以一百萬元與被上訴人成立和解
    契約，應堪認定。上訴人固抗辯：其於離開時僅表示願考慮被上訴人提議以一百
    萬元和解之方案等語，然依證人陳瑞東所述，上訴人既係於離去時低頭說好，並
    未表示其僅係願考慮被上訴人一百萬元和解之提議，足證兩造確實已意思表示合
    致而成立和解契約。
八、上訴人抗辯：其與林淑芬間係正常友情，並無不法情事，衡情上訴人當無可能與
    原告和解云云。惟查被上訴人提出之電子郵件中，上訴人所寫之電子郵件稱：「
    我會永遠愛你的，請不要懷疑：：：直到我（在）人間蒸發為止　愛你的老公」
    、「我對你的心也一直不會變的愛著你關懷你直到我兩已經髮蒼蒼而齒動搖為止
    ，深愛著你的老公筆」、「DEAR　WIFE想從妳的信中看到妳的溫柔，妳的關懷」
    、「得到你的心是我這輩子最大的收穫，希望我能獨自擁有你的新衣直到永遠永
    遠，我對你的心也一直不會變的愛著你關懷你，直到我兩已經髮蒼蒼而齒動搖為
    止，深愛你的老公筆」、「親愛的老婆，深深的感覺老婆對我的愛及關懷：：：
    我的心我的人已經隨你而牽動：：：自己也很有把握擁有你的心你的人：：：不
    要江山寧要美人因為你是那一個美人」、「親愛的老婆：：：我可愛的老婆，愛
    你的老公筆」、「親愛的老婆：：：因為你是我深愛的人，也是深愛我的人，深
    愛你的老公」；另林淑芬所寫之電子郵件則稱：「親愛的：：：主動寫給心愛的
    人：：：真的好想離開一個沒有感覺的婚姻　老婆留」、九十年七月十三日「親
    愛的，我好想你喔！：：：想要你的陪伴：：：老婆留」、「親愛的老公，老婆
    留」、「濕了眼眶，強烈想你的念頭」、「老公，因有你而忘記疲倦：：：深愛
    你的老婆」、「想你全心陪我，能否有此榮幸受寵，靜待佳音，需要你的老婆留
    」、「希望明天能有你的陪伴，害怕失去你的人」、「老公，能讓我快樂唯一只
    有你：：：親愛的老公：：：老公給我的吻，雖然時間地點不是很恰當：：：」
    、「親愛的老公：：：你希望我將全部的心交給你：：：用你的真心與在乎牽伴
    著我的心，短短時日讓我雙手捧著心完整的交給你：：：親愛的」、「老公，我
    享受且珍惜我倆相處的每分鐘：：：高興自己擁有你的心，也自滿抓住你的心：
    ：：深愛你，對你付出的愛無怨無悔」、「husband，我喜歡靜靜的看著你：：
    ：希望天天有你的陪伴，老婆留」、「老公：：：有你才讓我無形中散發女人的
    溫柔：：：女人天生賦予的條件才慢慢展現出來：：：你可知我有多愛你？：：
    ：老婆留」，有被上訴人提出之電子郵件影本二十六紙可按，並經原審提示上訴
    人，上訴人當庭自認：「信件的內容大部分是我寫的」（見原審卷第七五頁）、
    「除了二○○一年七月十日那封信最下面一段不確定是我自己寫的，其他都是我
    寫的」（見原審卷第七六頁），上訴人並自認：「我與林淑芬交往到親吻的程度
    」（見原審卷第七六頁）。上訴人既自認與林淑芬確實有交往之事實，且有親吻
    之行為，並與林淑芬互通內容親密之電子郵件多達二十六件，復與林淑芬以「老
    公」、「老婆」之親密稱呼互稱，被告當屬故意以背於善良風俗之方法，加損害
    於被上訴人，至為灼然。且民法第一百八十四條第一項後段所謂故意以背於善良
    風俗之方法，加損害於他人者，並不以權利為限，即非權利之利益及法益亦均屬
    之，又不法侵害他人基於父、母、子、女或配偶關係之身分法益而情節重大者，
    被害人雖非財產上之損害，亦得請求賠償相當之金額，此觀民法第一百九十五條
    第三項準用同條第一項之規定亦明，上訴人與被上訴人之妻林淑芬交往，發生親
    吻之行為，及與林淑芬互通內容親密之電子郵件，自屬不法侵害被上訴人基於配
    偶關係之身分法益，兩造基此而成立之和解契約實難謂有何違反常情之處，上訴
    人抗辯：其無與被上訴人和解之可能，不足採信。至上訴人不法侵害被上訴人基
    於配偶關係之身分法益，其情節是否重大，及是否足構成民法第一百九十五條第
    三項準用同條第一項之侵權行為，既經兩造達成和解，兩造當有於該和解契約中
    為讓步而不再探究之意，上訴人自不得於事後翻異，主張其不構成侵權行為而不
    受和解契約之拘束，上訴人抗辯尚屬無據。
九、再按因被詐欺或被脅迫，而為意思表示者，表意人得撤銷其意思表示，民法第九
    十二條第一項前段定有明文。上訴人抗辯：其係因遭被上訴人脅迫始於九十年七
    月十七日（按應九十年七月十八日）與被上訴人成立和解云云，上訴人就此有利
    於己之積極事實（被詐欺或被脅迫），依民事訴訟法第二百七十七條前段規定，
    應負舉證責任。。然查證人即兩造和解之見證人陳瑞東於原審審理時證稱：其當
    場有聽到上訴人說被上訴人口氣很不好，並稱如不好好解決要上訴人看著辦，後
    果自行負責，惟其當場並未聽到威脅之內容（請見原審卷第七三頁），而證人陳
    瑞東證述：被上訴人於和解時所稱如未解決要上訴人看著辦，後果自行負責等語
    ，即令意謂未和解將提出民、刑事訴訟，亦屬其權利之行使，被上訴人既未以惡
    害之結果為手段，用之要脅上訴人同意和解，僅稱後果自行負責，上訴人係在證
    人陳瑞東面前同意與被上訴人成立和解契約，證人陳瑞東在場時復未曾聽聞被上
    訴人有何脅迫言語，自難謂被上訴人有何脅迫情事。復查上訴人曾自承被上訴人
    要求上訴人拿出二百萬元解決，否則只有私了（即武力解決），上訴人二人僵持
    甚久，後被上訴人改口要上訴人拿出一百萬元和解，上訴人仍未接受，惟由於一
    段時間之爭吵及壓力，上訴人之配偶感到身體無法承受，似乎要昏倒，上訴人為
    顧及妻子之狀態，即表示被上訴人所提之事將予考慮，而上訴人確實非僅向被上
    訴人表示考慮被上訴人所提之和解方案，而係與被上訴人達成和解之意思表示合
    致而成立和解契約，已如前述，即令上訴人係因顧及爭吵及壓力後其配偶感到身
    體無法承受等情，始同意被上訴人所提之和解方案，亦屬其同意和解之動機，尚
    不得以此主張其與被上訴人成立和解有何被脅迫之情事，上訴人抗辯：係遭被上
    訴人脅迫始和解等語，洵屬無據。
十、上訴人抗辯：依被上訴人自認：「：：但是因為（上訴人）沒有工作，才說要延
    期半年，以後每個月五千元，已經講好，第二天再寫和解書．．．」，兩造間既
    已約定和解須以書面為之，於律師事務所簽訂和解書前，和解契約自未成立云云
    。按「契約當事人約定其契約須用一定之方式者，在該方式未完成前，推定其契
    約不成立，固為民法第一百六十六條所明定。但當事人約定其契約須用一定之方
    式，有以保全其契約之證據為目的者，亦有為契約須待方式完成始行成立之意思
    者，同條不過就當事人意思不明之情形設此推定而已，若當事人約定其契約須用
    一定方式，係以保全契約之證據為目的，非屬契約成立之要件，其意思已明顯者
    ，即無適用同條規定之餘地」，最高法院二十八年滬上字第一一○號判例可供參
    考。故書面之要式行為，為契約之特別成立要件，須契約雙方當事人就該特別生
    效要件有特別意思表示之合意始可，亦即當事人除有意思決定外尚須有特別表示
    ，以書面為契約生效之特別成立要件之合意。本件兩造並未特別約定以書面為特
    別要件，故書面和解契約僅係保全契約之證據而已。上訴人之抗辯，並不可採。
    上訴人又抗辯：證人陳瑞東證稱：「．．．我上午十一點多到場後，．．．我到
    場時原告（被上訴人）在請被告（上訴人）要賠償精神上及名譽上的損失，被告
    （上訴人）不願意，．．．原告（被上訴人）有提出說如果沒有能力先付多少錢
    ，後續再用本票。被告（上訴人）之前說沒有能力，銀行本票也申請不出來，所
    以沒有答應這樣的條件。」；被上訴人亦稱：「因為（上訴人）沒有工作，才說
    要延期半年，以後每個月五千元，已經講好，第二天再寫和解書：：」，由上可
    知，縱兩造間就賠償金額已達成合意（上訴人否認），惟尚有上訴人須依履行期
    提出銀行本票為擔保之條件，及賠償金給付之期限，包括何時履行、分若干期及
    以若干金額分期給付等相關條款，均尚未經雙方達成合意，和解契約自未成立云
    云。惟按「當事人互相表示意思一致者，無論其為明示或默示，契約即為成立」
    ；「當事人對於必要之點，意思一致，而對於非必要之點，未經表示意思者，推
    定其契約為成立，關於該非必要之點，當事人意思不一致時，法院應依其事件之
    性質定之」，民法第一百五十三條第一項、第二項定有明文。故非必要之點如經
    表示，而為契約內容者，仍須經意思表示合致，契約始能成立。被上訴人否認上
    訴人同意一百萬元和解時，兩造有須簽發銀行本票之表示，簽發銀行本票係屬有
    利被上訴人之事實，被上訴人否認有該合意存在，從常情判斷被上訴人之主張應
    屬實在。且從證人陳瑞東之證詞觀之，陳瑞東僅證稱：被上訴人要求一百五十萬
    元和解時，有提到使用本票；被上訴人要求一百萬元和解時，並未提到本票問題
    （請見原審卷第七三頁至第七四頁），故討論一百萬元和解時，並未提到本票問
    題（上訴人已表示信用有問題，無法聲請到銀行本票），上訴人復未舉證以實其
    說，故本票問題，並非契約之內容，足堪信為真實。按屬於契約內容之非必要之
    點，未經表示者，則依民法第一百五十三條第二項規定，推定契約成立；屬於契
    約內容之非必要之點，業經表示而未合致者，契約始不成立。銀行本票問題既不
    屬契約內容，則上訴人該部分之見解，尚有誤解。上訴人抗辯：被上訴人同意和
    解之意思表示附有停止條件（即上訴人同意簽發銀行本票），其條件並未成就云
    云，並不足採。至於被上訴人自認之「延期半年，以後每個月還五千元」部分，
    被上訴人當時既不爭執，該部分業已合致，而屬契約之內容，足堪信為真實。
十一、兩造既已約定清償期「延期半年，每月給付五千元」（請見原審卷第七四頁）
      ，兩造和解之時間為九十年七月十八日，延期半年為九十一年一月十八日，上
      訴人自九十一年一月十八日起每月應給付被上訴人五千元，上訴人並未給付，
      自到期日翌日起應給付法定遲延利息（民法第二百二十九條第一項、第二百三
      十三條第一項前段）。被上訴人主張兩造並未約定清償期，而請求現在給付，
      有答辯一狀可證（請見本審卷第五四頁），故其請求為現在給付，本院於九十
      一年七月九日言詞辯論終結，故僅九十一年一月十八日起至九十一年六月十八
      日止之債權業已到期，未到期之債權，被上訴人不得請求。從而，被上訴人先
      位訴訟標的依和解之法律關係，請求上訴人履行和解契約，給付和解金三萬元
      及附表所示之日期起至清償日止，按週年利率百分之五計算之利息，為有理由
      ，應予准許。逾此部分為無理由，應予駁回。原審認：被上訴人先位訴訟標的
      為有理由，就被上訴人備位訴訟標的依侵權行為損害賠償請求權部分，並未審
      酌。按「上訴人在第一審係受先位聲明之勝訴判決。被上訴人提起第二審之上
      訴，其效力僅及於上訴人該先位聲明部分。即上訴人在原審所具之答辯狀，及
      到庭辯論，亦未附此預備之聲明，原審未就其在第一審之預備聲明為判斷，於
      法尚無違背」，最高法院七十年年度台上字第三二四七號判決可供參考。類似
      的預備訴之合併，依相同法理，亦應同此處理。上訴人僅就和解部分上訴（原
      審對侵權行為部分並未判決），被上訴人除請求駁回上訴外，並主張預備訴訟
      標的部分之請求（請見本審卷第四一頁至第四二頁），本院就此部分，仍應處
      理。被上訴人敗訴部分，按「和解，當事人如以他種之法律關係或以單純無因
      性之債務約束等，替代原有之法律關係而成立者，為屬於創設性之和解；倘以
      原來而明確之法律關係為基礎而成立者，則屬認定性之和解。以原來明確之法
      律關係為基礎而成立之和解，僅有認定效力，債權人非不得依原來之法律關係
      ，訴請債務人給付，祇法院不得為與和解結果相反之認定而已」，最高法院八
      十八年度台上字第一四三號判決可供參考。侵權行為損害賠償請求權，亦受延
      期及分期給付之拘束，故被上訴人敗訴部分，其請求亦無理由，應予駁回。
十二、上訴人抗辯：被上訴人依民法第一百八十四條第一項規定請求上訴人給付一百
      萬元作為非財產上損害之金錢賠償，為無理由；及退萬步言，縱被上訴人得請
      求非財產上損害之賠償，惟其請求一百萬元之賠償金額亦顯然過高部分，因被
      上訴人先位訴訟標的係和解契約之請求權，故前開抗辯與和解契約請求權無涉
      。又和解時兩造之父母是否在場，並非重要爭點，縱使被上訴人前後敘述不一
      ，對本案爭點之判斷，亦不影響。本案事證已臻明確，兩造其餘主張、陳述及
      所提之證據暨攻擊防禦方法，均與本案判斷結果無涉，毋庸再予一一審酌，附
      此敘明。
十三、綜上所述，被上訴人本於和解契約之法律關係，請求上訴人給付已到期之萬
　　　元，及自附表所示之日起，至清償日止按週年利率百分之五計算之利息，為有
　　　理由，應予准許。逾此所為請求，為無理由，應予駁回。勝訴部分兩造陳明願
　　　供擔保，請准宣告假執行及免為假執行，均無不合。原審就超過上開應准許部
　　　分，為上訴人敗訴之判決，並為假執行之宣告，自有未洽。上訴意旨就此部分
　　　指摘原判決不當，求予廢棄改判，為有理由。至於上開應准許部分，原審判命
　　　上訴人給付，並為假執行之宣告，核無違誤，上訴意旨，就此部分，仍執陳詞
　　　，指摘原判決不當，求予廢棄，為無理由，應駁回其上訴。
十四、據上論結，本件上訴為一部有理由，一部無理由，依民事訴訟法第四百五十條
      、第四百四十九條第一項、第七十九條但書，判決如主文。
中　　　華　　　民　　　國　　九十一　　年　　　七　　　月　　二十三　　日
                                民事第十二庭
                                    審判長法  官　林  丁  寶
                                    　　　法  官　陳  博  亨
                                    　　　法  官　林  恩  山
右正本係照原本作成。
如不服本判決，應於收受送達後二十日內向本院提出上訴書狀，其未表明上訴理由者
，應於提出上訴後二十日內向本院補提理由書狀（均須按他造當事人之人數附繕本）
上訴時應提出委任律師或具有律師資格之人之委任狀；委任有律師資格者，另應附具
律師及格證書及釋明委任人與受任人有民事訴訟法第四百六十六條之一第一項但書或
第二項（詳附註）所定關係之釋明文書影本。
中　　　華　　　民　　　國　　九十一　　年　　　七　　　月　　二十四　　日
  　　　　　　　　　　　　　　　　　　　　書記官  周  淑  靜
附註：
民事訴訟法第四百六十六條之一（第一項、第二項）：
對於第二審判決上訴，上訴人應委任律師為訴訟代理人。但上訴人或其法定代理人具
有律師資格者，不在此限。
上訴人之配偶、三親等內之血親、二親等內之姻親，或上訴人為法人、中央或地方機
關時，其所屬專任人員具有律師資格並經法院認為適當者，亦得為第三審訴訟代理人
。
